АРТУР МХИТАРЯН

СТАРШИЙ ИНЖЕНЕР-ПРОГРАММИСТ

КОНТАКТЫ

© +374 98 398829

http://linkedin.com/in/arthur-mkhitaryan

НАВЫКИ

Языки и фреймворки:

- JavaScript (ES6+)
- TypeScript
- Node.js
- Express.js
- React.js (Context, Redux, Saga, Thunk, Toolkit)
- MobX
- GraphQL (Apollo)
- Next|S
- NextJS 14

Web3 и Blockchain:

- Web3
- Smart Contracts

Стилизация и дизайн:

- Ant Design
- Bootstrap
- Materialize
- Material UI
- Styled Components
- Chakra UI
- HTML5/CSS3
- SASS
- LESS

ПРОФИЛЬ

Старший инженер-программист с более чем 6-летним опытом разработки и поддержки бизнес-систем, B2B платформ, приложений для криптоплатежей, социальных сетей, платформ кибербезопасности, порталов и интернет-магазинов. Специализируется на оптимизации высоконагруженных систем от концепции до развертывания, с опытом работы с JavaScript, React.js, Node.js, TypeScript, Web3 и Next.js. Обладает опытом в продвинутом управлении состоянием (Redux, MobX), технологиях блокчейна (Smart Contracts) и современных интерфейсных фреймворках, с сильным акцентом на производительность и масштабируемость.

ОПЫТ РАБОТЫ



Finnovation

Старший Full-Stack разработчик



Ardshinbank

Старший Full-Stack разработчик

12.2024 - НАСТОЯЩЕЕ ВРЕМЯ

12.2024 - НАСТОЯЩЕЕ ВРЕМЯ



FIFTH

TH 01.2024-12.2024

Старший Full-Stack разработчик

Работал над Hel.io , приложением для криптоплатежей, используя NestJS и Next.js для интеграции функций Web3. Также внес вклад в Hopper.Security с React.js, разрабатывая безопасные и адаптивные пользовательские интерфейсы для платформы кибербезопасности.

- Исправление ошибок и решение проблем
- Системные интеграции (Stripe, Clerk
- Auth, Okta) Тестирование и CI/CD (GitHub
- Actions) Облачные функции и AWS
- Front-End Styling (Tailwind CSS,
- NextUI) Web3 & Smart Contracts

Saima.ai

05.2023-05.2024

Ведущий инженер-программист

Saima - это революционное расширение Chrome, которое автоматически регулирует скорость видео и удаляет паузы, экономя 65% вашего времени с помощью настройки в 2 клика. Руководил разработкой с использованием Material UI, Styled Components, React.js, TypeScript, Docker, Chart.js, Vite.js и Next.js 13 (App Routing).

АРІ и интеграция:

- Stripe
- Clerk Authx
- Okta Integration
- Firebase
- RESTful APIs

API и интеграция:

- Stripe
- Clerk Authx
- Okta Integration
- Firebase
- RESTful APIs

Инструменты и технологии:

- Webpack
- Docker
- Adobe Photoshop
- WebStorm
- Windows
- Linux

языки

- Армянски<u>й</u>
- Русский
- Английский



EJAW

04.2022-05.2023

Инженер-программист

Работал над разработкой проекта RebelBots, спонсируемого Ubisoft. Использовал JavaScript, CSS3, HTML5, AJAX, Solidity, Gatsby JS, Web 3 и другие.



NWSLAB

03.2022-05.2023

Инженер-программист

Работал руководителем команды в Slotegrato, используя Next.js, React.js, TypeScript и архитектуру MVC.

2023-2024



Fireart Studio Инженер -программист

Разрабатывал веб-приложения, включая интерфейсную часть для государственной DMS с использованием Node.js и React.js, а также систему CRM для стоматологии. Создавал пользовательские интерфейсы, целевые страницы и использовал такие фреймворки, как Bootstrap.

SEMBLY"

Sembly AI

02.2020-2021

Инженер-программист

Работал в Sembly.ai, руководил интеграцией с Google Meet, Slack и Google Calendar. Использовал JavaScript, React, TypeScript, Redux, Saga и другие.



TCO Team

03.2018-01.2020

FULL STACK DEVELOPER

Работал с React.js, Node.js, PHP и Laravel для создания и поддержки различных приложений.

ОБРАЗОВАНИЕ

TCO ACADEMY GYUMRI

01.2018-07.2018

Веб-разработка и дизайн

Армянский государственный инженерный университет Гюмри Информатика и математика 2017-2021